臺灣高雄地方法院刑事判決　　　　　　 93年度簡上字第856號
公　訴　人
即　上訴人　臺灣高雄地方法院檢察署檢察官
被　　　告
即　上訴人　甲○○○
上列上訴人等因被告傷害案件，不服臺灣高雄地方法院高雄簡易
庭93年度簡字第5277號中華民國93年10月29日第一審判決（起訴
案號：臺灣高雄地方法院檢察署93年度偵字第15467 號），提起
上訴，本院判決如左：
    主  文
上訴駁回。
    事  實
一、甲○○○於民國92年11月12日22時30分許，在高雄市○○區
    ○○路118 巷9 號丙○○住處前，因丙○○擲丟果皮及垃圾
    至甲○○○車上，而彼此產生衝突，甲○○○竟基於普通傷
    害之犯意，見丙○○騎機車返家行進中，乃出手拉扯丙○○
    之頭髮，致丙○○自機車上跌落倒地，而受有雙頰瘀傷、左
    肩瘀傷、右臂瘀傷、左足瘀傷等之傷害。
二、案經告訴人丙○○訴由臺灣高雄地方法院檢察署檢察官偵查
    起訴。
　  理  由
一、訊據被告甲○○○固坦承有於案發當天出手拉扯告訴人頭髮
    之事實不諱，惟矢口否認有何上揭傷害之犯行。辯稱：伊僅
    與告訴人相互拉扯頭髮，並未出手毆打告訴人云云。經查：
    上揭事實，業據告訴人丙○○於本院審理時證述：伊於92年
    11 月12 日晚上10時許，因伊看到一隻貓，伊乃拿木瓜皮丟
    貓，結果丟到被告的車輛，被告乃至伊家中理論，因伊未在
    家裡，被告乃交待伊兒子陳昱宏要求伊出面講清楚，陳昱宏
    乃打行動電話與伊聯絡，伊一騎機車回來，被告即以雙手拉
    伊頭髮往後揪，伊整個人摔到地上，機車也倒地，伊要站起
    來走回去，又遭被告拉住頭髮，驗傷單上記載伊雙頰瘀傷、
    左肩瘀傷、右臂瘀傷、左足瘀傷等傷害，均係案發當天所造
    成等語（見本院卷第51頁至第53頁）；核與證人即告訴人之
    子陳昱宏於本院審理時證述：案發當天伊家裡一樓鐵門已經
    放下，伊聽到拍打鐵門聲音，被告說要找告訴人，要求伊聯
    絡告訴人趕快回家，伊乃打電話聯絡告訴人，伊看到告訴人
    騎摩托車回來，遭被告從摩托車上拉下來並推倒，伊乃趕快
    過去拉開被告與告訴人，告訴人爬起來欲逃回家裡，又遭被
    告拉住，當時告訴人已經受傷，臉部、手部有些流血等語（
    見本院卷第55頁），大致相符。而告訴人受有雙頰瘀傷、左
    肩瘀傷、右臂瘀傷、左足瘀傷等之傷害，有高雄醫學大學附
    設中和紀念醫院被告之病歷資料在卷可稽（見本院卷第94頁
    至第100 頁），此與告訴人指訴其遭被告拉扯頭髮之方式傷
    害，致告訴人自行進中之機車上跌落，互核被告攻擊方式與
    告訴人所受傷勢，相互符合，顯見，被告所受前揭傷害，係
    被告拉扯告訴人之頭髮，致告訴人自機車上倒地所造成，甚
    為明確。是以，本件事證明確，被告所辯顯係卸責之詞，不
    足採信，其傷害犯行，應堪認定。
二、核被告所為係犯刑法第277 條第1 項之傷害罪。被告犯罪事
    證既已明確，原審引依刑法第277 條第1 項、第41條第1 項
    前段，罰金罰鍰提高標準條例第1 條前段、第2 條規定，並
    審酌被告不思以理性方式解決糾紛，竟因細故即出手毆打告
    訴人，致其受有雙頰、左肩、右臂及左足瘀傷之傷害，且迄
    未與告訴人達成和解，並考量被告並無前科，堪認素行良好
    ，僅因一時失慮，偶罹刑典等一切情狀，量處被告拘役30日
    ，並諭知易科罰金之折算標準。經核認事用法均無違誤，量
    刑亦稱妥適，被告上訴否認犯行；檢察官依告訴人之請求，
    以被告未與告訴人達成和解，原判決量刑過輕為由提起上訴
    ，均無理由，應予駁回。
據上論斷，應依刑事訴訟法第455 之1 第1 項、第3 項、第368
條，判決如主文。
本案經檢察官乙○○到庭執行職務。
中　　華　　民　　國　　94　　年　　5 　　月　　31　　日
                刑事第十六庭  審判長法  官 施柏宏
                                    法  官 陳億芳
                                    法  官 洪能超
右正本證明與原本無異。
不得上訴。
中　　華　　民　　國　　94　　年　　5 　　月　　31　　日
                                    書記官 曾小玲
附錄本案論罪科刑法條全文
中華民國刑法第277 條
傷害人之身體或健康者，處 3 年以下有期徒刑、拘役或 1 千元
以下罰金。
犯前項之罪因而致人於死者，處無期徒刑或 7 年以上有期徒刑；
致重傷者，處 3 年以上 10 年以下有期徒刑。
